【裁判字號】    95,易,127
【裁判日期】    950322
【裁判案由】    竊盜
【裁判全文】
臺灣臺中地方法院刑事判決               95年度易字第127號
公  訴  人  臺灣臺中地方法院檢察署檢察官
被      告  乙○○
                    押)
上列被告因竊盜案件，經檢察官提起公訴（94年度偵字第18907
號、第17959號），因被告於準備程序中就被訴事實為有罪之陳
述，經本院合議庭裁定由受命法官獨任進行簡式審判程序，本院
判決如下：
    主  文
乙○○連續竊盜，累犯，處有期徒刑壹年貳月。
扣案之機車鑰匙壹支，沒收。
    事實及理由
一、本件犯罪事實如下：乙○○曾有違反毒品危害防制條例及三
    次竊盜等前科。最近於民國九十一年間因犯加重竊盜罪，經
    臺灣屏東地方法院判處有期徒刑十月，嗣經上訴於臺灣高等
    法院高雄分院駁回上訴確定；又於九十二年間因犯竊盜罪，
    經本院判處有期徒刑五月確定；上開二罪經接續執行後，指
    揮書執行完畢日期為九十四年一月二十九日，嗣於九十三年
    九月二日縮短刑期假釋交付保護管束，於九十四年一月九日
    縮刑期滿，假釋未經撤銷，以已執行論，而視為執行完畢。
    詎猶不知悔改，復基於意圖為自己不法所有之概括犯意，連
    續為下列竊盜行為：(一)先於九十四年九月十四日下午二時許
    ，在臺中縣大里市○○路三十八號地下室內，見甲○○所有
    車牌號碼ＮＭ─四五四七號自用小客車停在該處，乃持所有
    自備之機車鑰匙一支，插入該車左前門鑰匙孔並撬開車門入
    內，竊取甲○○所有置於該自用小客車內之零錢約新臺幣（
    下同）三百餘元，得手後，供己花用殆盡。(二)再於九十四年
    十月十五日凌晨二時許，在臺中縣大里市○○路三十八號前
    ，持上開所有自備之機車鑰匙一支，竊取戊○○所有車牌號
    碼ＴＤＢ─三八Ｏ號輕型機車一部（價值約五千元），得手
    後，供己代步使用。嗣於九十四年十月十九日下午六時許，
    為警循線查獲上情，並扣得其所有供前揭竊盜犯罪所用之機
    車鑰匙一支。(三)又於九十四年十一月十五日晚上十一時三十
    分，在臺中市○區○○路三Ｏ六號對面，徒手竊取庚○○所
    有停放於該處之車牌號碼Ｍ四─三五九二號自用小貨車一部
    （價值約五萬元，車主登記為綜益汽車材料行），得手後供
    己使用。(四)復於九十四年十一月十六日凌晨零時三十分，乙○○駕駛上開竊得之車牌號碼Ｍ四─三五九二號自用小貨車
    ，至臺中縣大里市○○路五二八號對面工地內，徒手竊取丁○○所有置於該工地內之建築用鐵柱五十支，均得手後，將
    之搬運至該自用小貨車上後，隨即駕駛上開自用小貨車離去
    。旋於同日凌晨一時許，經乙○○以電話聯絡不知情之丙○○（業由檢察官為不起訴處分確定），諉稱上開鐵柱已經不
    使用，請丙○○幫忙變賣等語，由乙○○駕駛該自用小貨車
    至丙○○位於臺中縣大里市○○路二Ｏ九巷二十號住處搭載
    丙○○，欲一同前往丙○○從事建築工作友人處，將上開竊
    得之鐵柱加以變賣。嗣於九十四年十一月十六日凌晨一時四
    十分，乙○○駕駛該自用小貨車行經臺中縣烏日鄉○○○○○路口時，遭警發覺其行跡可疑而鳴笛攔停，乙○○即駕車
    加速逃逸，經警追逐至臺中縣大里市○○路三三九號前，始
    攔獲乙○○，丙○○則趁隙離去。
二、上開犯罪事實，有以下證據可資證明：
  (一)被告乙○○於警詢、偵查中及本院行準備程序、審理時之自
    白。
  (二)被害人甲○○、戊○○、庚○○於警詢中之指述。
  (三)證人即被害人丁○○於警詢中及本院審理時之證述。
  (四)扣案之機車鑰匙一支。
  (五)贓物認領保管單三張、車輛車牌失竊作業─查獲車輛認可資
    料一紙、車籍作業系統─查詢認可資料一紙、刑案現場測繪
    圖一紙、現場照片共八張。
三、至被告乙○○於本院行準備程序及審理時雖曾改口供稱：丙○○亦係上開犯罪事實(三)、(四)竊盜部分之共犯云云。惟查，
    被告乙○○關於證人丙○○有無與之共犯上開犯罪事實(三)、
    (四)之竊盜犯行乙節，其前後供述反覆，而證人丙○○經本院
    傳喚、拘提結果，均未到庭作證，本院無從經由交互詰問程
    序訊明原委；且證人丙○○涉嫌與被告共犯上開犯罪事實(三)
    、(四)之竊盜部分，業經臺灣臺中地方法院檢察署檢察官以犯
    罪嫌疑不足為由，於九十四年十二月二十一日為不起訴處分
    確定在案，有該署檢察官九十四年度偵字第一八九Ｏ七號不
    起訴處分書一份附卷可稽，被告乙○○此部分供述，自難採
    信，本院就此部分尚難認證人丙○○亦係共犯。檢察官蒞庭
    時認被告乙○○就此部分竊盜犯行與證人丙○○應成立共同
    正犯，容有誤會，附此敘明。
四、依刑事訴訟法第二百七十三條之一第一項、第二百九十九條
    第一項前段、第三百十條之二、第四百五十四條第二項，刑
    法第五十六條、第三百二十條第一項、第四十七條、第三十
    八條第一項第二款，罰金罰鍰提高標準條例第一條前段，判
    決如主文。
本案經檢察官己○○到庭執行職務。
中    華    民    國    95    年    3    月    22     日
                     臺灣臺中地方法院刑事第11庭
                              法  官  丁智慧
以上正本證明與原本無異。
如不服本判決，應於送達後10日內向本院提出上訴狀（須附繕本
），上訴於臺灣高等法院臺中分院。
                              書記官  朱良燦
中    華    民    國    95    年    3    月    22     日
附錄本案論罪科刑法條全文：
刑法第三百二十條第一項（普通竊盜罪）
意圖為自己或第三人不法之所有，而竊取他人之動產者，為竊盜
罪，處五年以下有期徒刑、拘役或五百元以下罰金。


司法院資訊處製作；財團法人民間司法改革基金會備份。
